【裁判字號】    97,上訴,4008
【裁判日期】    980521
【裁判案由】    偽造文書等
【裁判全文】
臺灣高等法院刑事判決                97年度上訴字第4008號
上  訴  人  臺灣板橋地方法院檢察署檢察官
上  訴  人
即  被  告  甲○○
            乙○○
上二人共同
選任辯護人  郭哲華  律師
上列上訴人因被告偽造文書等案件，不服臺灣板橋地方法院95年
度簡上字第30號，中華民國97年6月30日第一審判決（聲請以簡
易判決處刑案號：臺灣板橋地方法院檢察署93年度偵字第12609
號），提起上訴，本院判決如下：
    主  文
上訴駁回。
甲○○、乙○○均緩刑伍年。
    事  實
一、甲○○為址設臺北縣中和市○○街418巷20弄10之1號2樓怡
    速必得股份有限公司（下稱怡速必得公司）之董事兼總經理
    ，其妻乙○○則為該公司董事長，二人均實際負責處理怡速
    必得公司對外相關事務，而怡速必得公司為美國公司GROUP-
    A AUTOSPORTS INC.（下稱GROUP-A公司）在臺之協力公司，
    負責代該公司處理採購、生產改裝汽車零件等相關產品事務
    ，依約並應將在臺所購得或生產之產品直接出口至美國交予
    GROUP-A公司。自民國（下同）88年5月起，甲○○、乙○○
    代表怡速必得公司與GROUP-A公司協議每月固定以美金4,500
    元為報酬，辦理上開採購、生產事宜，惟怡速必得公司在臺
    採購產品所先代墊之款項，應以下游廠商之原始報價為準，
    另向GROUP-A公司報價請款。詎甲○○、乙○○竟為下列行
    為：
  (一)二人共同意圖為怡速必得公司不法所有，基於犯意之聯絡及
    概括之犯意，於上開協議後，趁在臺灣向千乘工業有限公司
    （下稱千乘公司）、泰元公司、翰達實業有限公司（下稱翰
    達公司）、陽旻企業股份有限公司（下稱陽旻公司）、漢昇
    油封實業有限公司（下稱漢昇公司）採購牙管、鋁製上蓋、
    防傾桿、排氣管、消音管、彈簧、油封等改裝汽車零件產品
    之機會，連續以低價高報之方式，向GROUP-A公司虛報渠等
    向前開公司之原始進貨價格，致使GROUP-A公司陷入錯誤，
    匯入渠等報價之金額予怡速必得公司，以此方式詐領不法差
    價，茲分述如下：
    1.向千乘公司採購牙管（ZZ1-HiLow Kit）等產品部分：
      二人向GROUP-A公司虛報之採購價格、實際採購成本及詐
      得之金額，均詳如附表一所載，合計詐領新臺幣（下同）
      6,522,837.6元。
    2.向泰元公司採購防傾桿等產品部分：
      二人向GROUP-A公司虛報之採購價格、實際採購成本及詐
      得之金額，均詳如附表二所載，合計詐領92,150元。
    3.翰達公司採購排氣管、消音管等產品部分：
      二人向GROUP- A公司虛報之採購價格、實際採購成本及詐
      得之金額，均詳如附表三所載，合計詐領323,250元。
    4.向陽旻公司採購彈簧等產品部分：
      二人為遂行其低價高報之目的，共同擅自在90年8月22日
      陽旻公司報價單內變造原記載之單價金額後，持向GROUP
      -A公司請款而行使，足以生損害於陽旻公司報價及GROUP-
      A公司付款之正確性（變造之單價明細詳如附表四之一）
      ，且渠等向GROUP-A公司虛報之採購價格、實際採購成本
      及詐得之金額，均詳如附表四所載，合計詐領1,317,881
      元。
    5.向漢昇公司採購油封部分：
      二人向GROUP-A公司虛報之採購價格、實際採購成本及詐
      得之金額，均詳如附表五所載，合計詐領5,100元。
  (二)甲○○、乙○○另行起意，共同意圖為怡速必得公司不法利
    益，基於犯意之聯絡，擅自使用GROUP-A公司之模具，生產
    該公司SKUNK 2商品之進氣歧管7支後，於89年起至93年間某
    日，在上址，以不詳價格販售予格立特汽車實業有限公司（
    下稱格立特公司）、大志汽車商行、明水自動車等汽車零件
    商，而違背與GROUP-A公司間之約定，致生損害於GROUP-A公
    司。
二、案經GROUP-A公司訴由臺灣板橋地方法院檢察署檢察官偵查
    後聲請簡易判決處刑。
    理  由
一、證據能力部分：
  (一)按被告以外之人（包括證人、鑑定人、告訴人、被害人及共
    同被告等）於審判外之陳述雖不符刑事訴訟法第159條之1至
    之4等四條之規定，而經當事人於審判程序同意作為證據，
    法院審酌該言詞陳述或書面陳述作成時之情況，認為適當者
    ，亦得為證據；當事人、代理人或辯護人於法院調查證據時
    ，知有刑事訴訟法第159條第1項不得為證據之情形，而未於
    言詞辯論終結前聲明異議者，視為有前項之同意，同法第
    159條之5定有明文。
  (二)查，怡速必得公司基本資料查詢資料、怡速必得公司開立之
    發票影本、怡速必得公司與翰達公司交易單據影本、告訴人
    採購單影本6紙、匯款水單影本、千乘公司出具之單價證明
    書影本、泰元公司開立之發票影本、陽旻公司報價單（真、
    偽）影本、翰達公司予怡速必得公司請款單影本、漢昇公司
    開立之發票影本、格立特公司售貨單據影本、大志汽車商行
    刊登出售SKUNK2之廣告影本、明水自動車商在電腦網路刊登
    出售SKUNK2之廣告網頁、被告甲○○書寫之道歉函、被告乙○○書寫之信函影本，雖屬被告以外之人於審判外之書面陳
    述，且無符合同法第159條之1至之4等前4條之情形，但卷附
    上揭文書，經本院當庭提示，檢察官、被告及辯護人均表示
    「沒意見」，而不爭執其證據能力，且未經當事人於言詞辯
    論終結前聲明異議；本院審酌上開證據均非公務員違法取得
    之證據，復經於審判期日就上開證據進行調查、辯論，是該
    等證物，依刑事訴訟法第159條之5第2項規定，亦得作為證
    據。
二、訊據被告甲○○、乙○○在本院審理中，對於上揭事實已坦
    承不諱。復查：
  (一)被告等之上揭自白，核與告訴人GROUP-A公司代理人徐秀鳳
    律師指述之情節相符，並有怡速必得公司基本資料查詢資料
    1 份、怡速必得公司開立之發票影本5紙、怡速必得公司與
    翰達公司交易單據影本1紙、告訴人採購單影本6紙、匯款水
    單影本5紙、千乘公司出具之單價證明書影本1紙、泰元公司
    開立之發票影本1紙、陽旻公司報價單（真、偽）影本各2紙
    、翰達公司予怡速必得公司請款單影本1紙、漢昇公司開立
    之發票影本1紙、格立特公司售貨單據影本1紙、大志汽車商
    行刊登出售SKUNK2之廣告影本1紙、明水自動車商在電腦網
    路刊登出售SKUNK2之廣告網頁14紙、被告甲○○書寫之道歉
    函、被告乙○○書寫之信函影本各1份在卷可稽（詳見93年
    度發查字第1032號卷第19至67頁）。被告等之上開自白，核
    與事實相符，自屬可信。
  (二)次查，告訴人GROUP-A公司另指摘被告等向富合企業股份有
    限公司（下稱富合公司）購入進氣歧管部分，亦向GROUP-A
    公司為不實之報價，致告訴人受有損失，且自2001至2003年
    止，被告等未經告訴人授權，擅自盜賣富合公司所製作之進
    氣岐管給美國TWC公司，以及將告訴人委託達宥祥興業有限
    公司（下稱達宥祥公司）生產之凸輪軸盜賣給美國TWC公司
    ，致告訴人受有損失云云。告訴人GROUP-A公司請求上訴意
    旨復略以︰「原審認被告未盜賣進氣岐管及凸輪軸予第三人
    ，尚有誤會，蓋被告不但利用職務之便虛報採購價格，且所
    提供之進氣岐管數量前後不符，令告訴人公司陷於錯誤而支
    付約175萬2428元之差價，而被告聲稱退回不良品16個及另
    有464個係分攤模具費用並非交付之數量云云，亦屬臨訟之
    詞，亦有甚者，分攤後之模具費用僅44萬3584元，亦與卷附
    傳真影本記載之模具尾款95萬6000元原不符，是原審採信被
    告之詞，認被告並未盜賣上開進氣岐管，尚有違誤；另被告
    亦盜賣向達宥祥公司採購之進氣岐管及凸輪軸以獲取暴利；
    甚者，被告未經告訴人授權同意，擅將告訴人所有之模具稍
    加修改後，另行委託達宥祥公司生產進氣岐管及凸輪軸並轉
    賣予第三人；是原審判決就上開該等犯行未予認定，尚有違
    誤」等語。惟訊據被告二人在原審否認有此行為，被告甲○○辯稱：伊如實將向富合公司購入之進氣歧管數量及單價報
    給GROUP-A公司，且怡速必得公司出售予美國TWC公司之進氣
    歧管及凸輪軸均是TWC公司自己的模具交給怡速必得公司生
    產，該等模具與GROUP-A公司之模具明顯不同云云。經查：
    1.怡速必得公司生產出售予告訴人GROUP-A公司及TWC公司之
      進氣歧管及凸輪軸並非同一乙節，業據證人即GROUP-A公
      司代表人丙○○於原審訊問時具結證述：GROUP-A公司提
      供進氣歧管及凸輪軸模具予怡速必得公司生產，經伊當庭
      辨識辯護人所提出之進氣歧管及凸輪軸各2具，標示S2及S
      者為GROUP- A公司的，因為鎖螺絲的地方及原法院卷(一)第
      64 頁照片所示不同，凸輪軸部分如伊當庭標籤標示位置
      ，且GROUP- A公司的凸輪軸凹槽處有標示M及S；前開二具
      凸輪軸及進氣歧管可以明顯辨識不同；被告是抄襲GROUP-
      A公司模具，但沒有證據提出證明被告盜賣GROUP-A公司成
      品給TWC公司，只能提出數量差距等語（詳見原法院卷(一)
      第244至245頁）甚明，並有原法院96年1月29日勘驗筆錄
      暨證人丙○○所指證進氣歧管及凸輪軸標示S及TWC二者不
      同之處照片13張（見原審院卷(一)第254至261頁）及前揭模
      具之比對照片10張在卷可稽（見原審卷(一)第63至67頁）。
      此外，復無其他足資證明怡速必得公司出售予美國TWC公
      司之進氣歧管及凸輪軸即為GROUP- A公司所有之模具，從
      而，告訴人GROUP-A公司指摘被告等將GROUP- A公司之進
      氣歧管及凸輪軸盜賣予TWC公司乙節，自殊難遽予採信。
    2.次查，怡速必得公司交付進氣歧管予告訴人GROUP-A公司
      之數量，於90年2月20日為70或69個、91年4月19日為40個
      或36個、91年3月5日為90或87個，雖有卷附之怡速必得公
      司開立予GROUP-A公司之請款單影本3紙可憑（見原審卷(二)
      第28、35、38頁）；足認怡速必得公司分別交付70、40、
      90個進氣歧管予告訴人GROUP-A公司；然告訴人GROUP-A公
      司就其指摘僅收到69、36及87個進氣歧管部分，迄今並無
      提出其他證據足資佐證，顯見雙方對於怡速必得公司實際
      交付進氣歧管予GROUP-A公司之總數量有前揭8個（1+4+3
      ＝8個）之差距認知。況富合公司已提出其自89年起至92
      年9月間出貨予怡速必得公司之統一發票資料足參（見原
      審卷(一)第159至175頁），其中發票號碼0000000、0000000
      （見原審卷(一)第161頁）標示數量各為300個及164個之單
      價均為956元，因富合公司與怡速必得公司就進氣歧管模
      具費用及分攤約定如下：模具費用總額2,390,000元（未
      稅），分4期付款，訂金30%即717,000元（未稅）、交樣
      20 %即478,000元（未稅）、驗收10%即239,000（未稅）
      、尾款40%即956,000元（未稅），其中尾款以1000pec或1
      年分攤，亦即每pec分攤費用為956元（未稅）、1000pec
      單價2,649元（未稅），模具分攤完後單價1,693元（未稅
      ），是上開發票所載300個及164個之單價為956元即指模
      具分攤費用，而非實際交付之數量乙節，此有富合公司88
      年7月16日傳真影本1份在卷可稽（見原審卷(二)第125頁）
      ；另怡速必得公司曾於92年11月12日退回16個進氣歧管予
      富合公司乙節，此有營業人銷貨退回進貨退出或折讓證明
      單影本1紙（見原審卷(二)第126頁）；是被告辯稱富合公司
      實際交付進氣歧管予怡速必得公司之總數量為8812個，顯
      屬有據；則告訴人GROUP-A公司認富合公司交付進氣歧管
      予怡速必得公司之總數量為9292個，容有誤會。因之，告
      訴人GROU P-A公司指摘被告等將富合公司出售之進氣歧管
      盜賣予美國TWC公司云云，顯係彼此間對於數額之認知差
      距所致，此部分應僅屬雙方間之單純民事糾紛。
    3.再查，證人即達宥祥公司實際負責人丁○○於原法院審理
      時到庭具結證述：達宥祥公司出售進氣歧管及凸輪軸予怡
      速必得公司；進氣歧管是我設計的，請下包廠商明明公司
      做，2001年至2003年請明明公司製作的進氣歧管及凸輪軸
      全部賣給怡速必得公司；怡速必得公司並沒有委託我製作
      告訴人GROUP- A公司SKUNK2進氣歧管及凸輪軸，也沒聽過
      GROUP-A公司；甲○○拿一個圓管給我，請我幫他設計進
      氣歧管模具，並非如原審卷(一)第250頁照片所示的進氣歧
      管，而是從一個鋁合金切下來的圓管，我請甲○○給我相
      關尺寸，我才設計出剛才提示給我看的進氣歧管樣式，且
      給我的圓管跟照片中所示進氣歧管的圓管樣式不同；凸輪
      軸也是我設計的，甲○○拿一個從車上拆下來且使用過的
      凸輪軸給我請我設計，3年後甲○○才告訴我那是日本本
      田汽車廠製造的，他說是使用在日本本田汽車改造使用，
      是屬於本田公司的；做給怡速必得公司的進氣歧管有2種
      ，代號D16Y8、242；辯護人提出的2個進氣歧管都不是我
      設計的等語（詳見原審卷(二)第8至12頁）甚明；並有達宥
      祥公司開予怡速必得公司之統一發票及明細（見原審卷(一)
      第178至192頁）附卷足稽，是達宥祥公司出貨進氣歧管及
      凸輪軸予怡速必得公司核與告訴人GROUP-A公司無涉，則
      告訴人GROUP-A公司指摘被告等將達宥祥公司出貨有關屬
      於GROUP-A公司所有之凸輪軸出售予美國TWC公司乙節，亦
      屬無據，自不足採信。
    (四)公訴人及告訴人所提出之證據，尚不足使本院認定被告有
      此部分行為。
  (三)綜上所述，本件事證已臻明確，被告等之犯行堪以認定，應
    予依法論科。
三、論罪法條：
  (一)法律修正後之適用：按行為後法律有變更者，適用行為時之
    法律。但行為後之法律有利於行為人者，適用最有利於行為
    人之法律，刑法第2條第1項定有明文，此條規定乃與刑法第
    1條罪刑法定主義契合，而貫徹法律禁止溯及既往原則，係
    規範行為後法律變更所生新舊法律比較適用之準據法，是刑
    法第2條本身雖經修正，但刑法第2條既屬適用法律之準據法
    ，本身尚無比較新舊法之問題，應一律適用裁判時之現行刑
    法第二條規定以決定適用之刑罰法律，先予辨明。又以本次
    刑法修正之比較新舊法，應就罪刑有關之共犯、未遂犯、想
    像競合犯、牽連犯、連續犯、結合犯，以及累犯加重、自首
    減輕暨其他法定加減原因（如身分加減）與加減例等一切情
    形，綜其全部罪刑之結果而為比較，且從刑附屬於主刑，除
    法律有特別規定者外，依主刑所適用之法律，最高法院95年
    5月23日95年度第8次刑庭會議決議可資參照。經查：
    1.關於罰金刑，刑法分則編各罪所定罰金刑之貨幣單位原為
      銀元，修正前刑法第33條第5款規定：「罰金：1元（銀元
      ）以上。」，而依罰金罰鍰提高標準條例規定，就72年6
      月26日前修正之刑法部分條文罰金數額提高2至10倍，其
      後修正者則不提高倍數，並依現行法規所定貨幣單位折算
      新臺幣條例規定，以銀元1元折算新臺幣3元。修正後刑法
      第33條第5款規定：「罰金：新臺幣1,000元以上，以百元
      計算之。」，刑法第33條第5款所定罰金貨幣單位經修正
      為新臺幣後，刑法分則各罪所定罰金刑之貨幣單位亦應配
      合修正為新臺幣，為使刑法分則編各罪所定罰金之最高數
      額與刑法修正前趨於一致，乃增訂刑法施行法第1條之1：
      「中華民國94年1月7日刑法修正施行後，刑法分則編所定
      罰金之貨幣單位為新臺幣。94年1月日刑法修正時，刑法
      分則編未修正之條文定有罰金者，自94年1月7日刑法修正
      施行後，就其所定數額提高為30倍。但72年6月26日至94
      年1月7日新增或修正之條文，就其所定數額提高為3倍。
      」。從而，刑法分則編各罪所定罰金刑之最高數額，於上
      開規定修正後並無不同，惟修正後刑法第33條第5款所定
      罰金刑最低數額，較之修正前提高，自以修正前刑法第33
      條第5款規定有利於被告。
    2.修正後刑法第56條規定，業已刪除連續犯之規定。故連續
      數行為而犯同一罪名，依修正前刑法第56條規定，應以一
      罪論，但得加重其刑；而依修正後規定，則已無連續犯可
      資適用，即應將各次犯行以數罪併合處罰。是以適用修正
      前關於連續犯之規定，自係較為有利。
    3.刑法第55條關於牽連犯之規定業經刪除，則被告所犯各罪
      ，應予分論併罰。新舊法比較之結果，適用被告行為時之
      法律即修正前刑法第55條牽連犯之規定，較有利於被告。
    4.修正前刑法第51條第5款規定：「數罪併罰，分別宣告其
      罪之刑，依左列各款定其應執行者：（五）宣告多數有期
      徒刑者於各刑中之最長期以上，各刑合併之刑期以下，定
      其刑期。但不得逾20年。」，修正後刑法第51條第5款則
      規定：「數罪併罰，分別宣告其罪之刑，依下列各款定其
      應執行者：（五）宣告多數有期徒刑者，於各刑中之最長
      期以上，各刑合併之刑期以下，定其刑期。但不得逾30年
      。」，比較修正前後數罪併罰定應執行刑之標準，修正前
      刑法第51條規定對受刑人並無不利。
    5.綜上所述，整體為「從舊從輕」之比較結果，應一體適用
      被告行為時即舊刑法之規定，較有利於被告，合先敘明。
      另被告行為後，刑法第28條有關正犯之規定，雖亦經修正
      ，然觀諸修正前、後之規定，僅係文字上之修正，並不影
      響共同正犯之實質上變更，不屬刑罰法律之變更，是新刑
      法就共同正犯之修正部分，因非屬刑罰法律之變更，自無
      須比較適用，應逕適用裁判時之刑法第28條，而無割裂適
      用法律之問題，附此敘明（最高法院95年度第21次刑事庭
      會議決議）。
  (二)核被告二人所為，均係犯刑法第339條第1項之詐欺取財罪、
    第216條、第210條之行使變造私文書罪及第342條第1項之背
    信罪。又被告等變造私文書之低度行為為行使變造私文書之
    高度行為所吸收，不另論罪。另被告二人就上開犯行，有犯
    意聯絡及行為分擔，應論以共同正犯。再查，被告二人多次
    詐欺取財之行為，時間緊接，觸犯構成要件相同之罪名，顯
    係基於概括犯意而反覆為之，為連續犯，均應依修正前刑法
    第56條之規定，以一罪論，並各加重其刑。另被告二人所為
    連續詐欺取財與行使變造私文書之行為間，有手段目的之牽
    連關係，應依修正前刑法第55條後段之規定，各從一重即行
    使變造私文書罪處斷。
  (三)被告二人所犯行使變造私文書罪及背信罪間，犯意各別，行
    為互殊，應予分論併罰。
四、原審判決以：(一)告訴人GROUP-A公司係經美國California州
    許可成立之公司乙節，此有GROUP-A公司登記資料3紙（見發
    查卷第16至18頁）附卷足稽。又GROUP-A公司未經我國政府
    認許一節，此有經濟部95年4月27日經商字第09502056670號
    函1份（見原審卷(一)第71頁）在卷可證，固堪認GROUP-A公司
    非依我國公司法規定成立之公司。惟依中華民國美利堅合眾
    國友好通商航海條約第6條第4款規定：「締約此方之國民、
    法人及團體，不論為行使或防衛其權利，應享有在締約彼方
    領土內向依法設立之各級有管轄權之法院、行政法院及行政
    機關陳訴之自由；在此項法院、行政法院及行政機關內，於
    行使或防衛其權利時，應有選僱律師、翻譯員及代表人之自
    由；並應許其依照依法組成之官廳現在或將來所施行之有關
    法律規章（倘有此項法律規章時），在不低於現在或將來所
    給予締約彼方之國民、法人及團體，且不低於現在或將來所
    給予任何第三國之國民、法人及團體之條件下，行使上述一
    切權利及優例。又締約此方之法人及團體，在締約彼方領土
    內，如無常設機構、分事務所或代理處者，於向此項法院、
    行政法院及行政機關有所陳訴以前任何時間，填報該締約彼
    方之法律規章所規定之合理事項後，應許其行使前句所給予
    之權利及優例，而不需登記或入籍任何手續。遇有適於公斷
    解決之任何爭執，而此項爭執涉及締約雙方之國民、法人或
    團體，並訂有書面之公斷約定者，締約雙方領土內之法院，
    對此項約定應予以完全信任……」，已明文承認中華民國、
    美利堅合眾國（即美國）兩國之國民、法人及團體在締約國
    有訴訟權，而不需登記或入籍任何手續，因而美國方面在我
    國所進行之訴訟，應依我國訴訟法之規定。至於美國法人在
    我國進行訴訟而委任代理人代行告訴者，授權人是否有權代
    表該美國法人委任受任人為代理人，受任之代理人有無合法
    代行告訴權限，因屬私法性質，仍應依其適用之準據法定之
    。因而美國公司在我國所進行之訴訟，有關該公司是否成立
    ，有無享有法人人格，其公司之行為能力、責任能力及組織
    、權限如何等私法問題，仍應依美國之本國公司法或其他法
    律定之，不宜逕行適用我國民事法律之規定，僅以公司法所
    定之公司負責人為有權代表公司之人。依前揭卷附之GROUP-
    A公司資料所示，GROUP-A公司既係經美國核准成立之公司，
    丙○○為該公司之法定代理人，其代表GROUP-A公司提起本
    件告訴，並委由徐秀鳳等律師為告訴代理人，自應認本件業
    經合法告訴。則原審（按此處指地方法院簡易庭簡易判決，
    下同）認GROUP-A公司僅為告發人，容有未洽，且其既為本
    件告訴人，依法亦得請求檢察官上訴無訛。(二)又原審就附表
    三翰達公司有關訂單號碼200中有關項目000-00-0000及000-
    00-0000部分，認實際成本分別為「8200」及「1828」，然
    參酌翰達公司予怡速必得公司之請款單影本所示（詳見發查
    卷第36頁），該等項目原始報價之單價分別為「7935」及「
    1700」，而非原審認定之「8200」及「1828」，是被告等就
    該筆項目詐領金額應分別為「114750 」及「59400」而非原
    審所認定之「75000」及「21000」，則被告等就附表三所詐
    領金額合計應為「323250」而非「245100」，且原審就此部
    分，漏審酌前揭請款單影本。(三)另原審就附表四陽旻公司有
    關訂單號碼183中有關項目000- 00-0000部分，認實際成本
    為「930」，然參酌該未經變造及經變造之報價單所示（詳
    見發查卷第40、38頁），該項目原始報價之單價「880」元
    ，嗣經被告等變造報價單為單價「1170」元，是被告就該筆
    項目詐領金額應為「8700（按此處應為87000元之誤）」，
    而非原審所認定之「7200（按此處應為72000元之誤）」，
    則被告等就附表四所詐領金額合計應為「0000000」，而非
    「0000000」。(四)再者，原審漏未審酌發查卷第53至66頁所
    示明水自動車商在電腦網路刊登出售SKUNK2之廣告網頁14紙
    ，以資證明被告等擅自生產使用告訴人公司SKUNK2模具出售
    予明水自動車商。(五)復被告行為後，刑法業於94年2月2日修
    正公布，並於95年7月1日施行，原審未及就新、舊法為比較
    適用，以及原審判決後，中華民國96年罪犯減刑條例於96年
    7 月16日公布施行，而被告等就背信犯行之犯罪時間為89年
    起至93年間某日，係在96年4月24日之前，且無中華民國96
    年罪犯減刑條例所定不得減刑之情形，合於中華民國96年罪
    犯減刑條例第2條第1項第3款應予減刑之規定，原審未及適
    用，亦容有未合。(六)原審所量刑度與被告等詐得金額合計約
    8,256,118元及背信犯行所生危害相較，容屬過輕，是檢察
    官依告訴人GROUP-A公司之請求上訴意旨執此指摘原審判決
    量刑過輕，非無理由，且原判決亦有前揭可議之處，自應予
    以撤銷改判。因之撤銷原簡易判決，適用刑法第2條第1項前
    段、第28條，修正前刑法第56條、第216條、第210條、第
    339條第1項、第342條第1項、第55條後段、第51條第5款，
    罰金罰鍰提高標準條例第1條前段，中華民國96年罪犯減刑
    條例第2條第1項第3款、第7條、第11條之規定，並審酌被告
    二人之素行均尚可，此有臺灣高等法院被告前案紀錄表2份
    在卷可證，惟渠等犯罪之動機、目的及手段實屬可議，且對
    告訴人公司所生之損害甚巨，迄今尚未賠償告訴人所受之損
    失，以及被告甲○○犯後坦承犯行、被告乙○○犯後猶否認
    犯行之態度等一切情狀；復以，被告等就背信之犯罪時間均
    為96年4月24日以前，合於中華民國96年罪犯減刑條例第2條
    第1項第3款之減刑條件，各應減其宣告刑二分之一，且就該
    減刑後宣告刑與前揭不應減刑之行使變造私文書罪所宣告之
    刑，依該條例第11條之規定，定應執行之刑，而判決「甲○○、乙○○共同行使變造私文書，足以生損害於他人，各處
    有期徒刑壹年捌月；又共同為他人處理事務，意圖為第三人
    不法之利益，而為違背其任務之行為，致生損害於本人之財
    產，各處有期徒刑陸月，各減為有期徒刑參月。各應執行有
    期徒刑壹年拾月。」。其認定事實、適用法律及量處刑期，
    均為妥適。檢察官依告訴人GROUP- A公司請求上訴意旨以︰
    原審認被告未盜賣進氣岐管及凸輪軸予第三人，尚有誤會，
    蓋被告不但利用職務之便虛報採購價格，且所提供之進氣岐
    管數量前後不符，令告訴人公司陷於錯誤而支付約175萬
    2428元之差價，而被告聲稱退回不良品16個及另有464個係
    分攤模具費用並非交付之數量云云，亦屬臨訟之詞，亦有甚
    者，分攤後之模具費用僅44萬3584元，亦與卷附傳真影本記
    載之模具尾款95萬6000元原不符云云，指摘原審判決不當；
    及被告等上訴意旨摘原審量刑過重，均無理由，其上訴均應
    予駁回。
五、被告甲○○5年以內未曾因故意犯罪受有期徒刑以上刑之宣
    告、被告乙○○未曾因故意犯罪受有期徒刑以上刑之宣告，
    有本院被告全國前案紀錄表在卷可稽。其等因一時失慮而誤
    觸刑章，犯後在本院審理中已坦承犯罪；並據告訴人GROUP-
    A公司代理人徐秀鳳律師於98年1月5日具狀陳明：本案偵審
    期間，被告已有悔意，且坦承自白在案，並與告訴人達成和
    解，彌補告訴人之損害，告訴人於茲不願再繼續追究被告刑
    責，尚請對被告從輕處落等語。被告二人經此論罪科刑當知
    警惕，信無再犯之虞；本院因認被告所處之刑以暫不執行為
    適當，爰依刑法第74條第1項第1款、第2款規定均併予宣告
    緩刑五年，以啟自新。
據上論斷，應依刑事訴訟法第368條、刑法第74條第1項第1款、
第2款，判決如主文。
本案經檢察官李良忠到庭執行職務。
中    華    民    國    98    年    5     月    21    日
                  刑事第三庭    審判長法  官 陳博志
                                      法  官 許文章
                                      法  官 蔡聰明
以上正本證明與原本無異。
如不服本判決，應於收受送達後10日內向本院提出上訴書狀，其
未敘述上訴之理由者並得於提起上訴後10日內向本院補提理由書
（均須按他造當事人之人數附繕本）「切勿逕送上級法院」。
                                      書記官 陳嘉文
中    華    民    國    98    年    5     月    25    日
附錄：本案論罪科刑法條全文
中華民國刑法第216 條：
行使第210 條至第215 條之文書者，依偽造、變造文書或登載不
實事項或使登載不實事項之規定處斷。
中華民國刑法第210 條：
偽造、變造私文書，足以生損害於公眾或他人者，處5 年以下有
期徒刑。
中華民國刑法第339 條第1 項：
意圖為自己或第三人不法之所有，以詐術使人將本人或第三人之
物交付者，處5 年以下有期徒刑、拘役或科或併科1,000 元以下
罰金。
中華民國刑法第342 條第1 項：
為他人處理事務，意圖為自己或第三人不法之利益，或損害本人
之利益，而為違背其任務之行為，致生損害於本人之財產或其他
利益者，處5 年以下有期徒刑、拘役或科或併科1,000 元以下罰
金。


司法院資訊處製作；財團法人民間司法改革基金會備份。
